【裁判字號】    99,易,2664
【裁判日期】    991111
【裁判案由】    家庭暴力防治法等
【裁判全文】
臺灣臺北地方法院刑事判決              99年度易字第2664號
公  訴  人  臺灣臺北地方法院檢察署檢察官
被      告  甲○○
上列被告因違反家庭暴力防治法等案件，經檢察官提起公訴（九
十九年度偵字第一九六二八號），被告於準備程序中先就被訴事
實為有罪之陳述，經本院告以簡式審判之旨，並聽取當事人之意
見後，本院裁定行簡式審判程序後，本院判決如下：
    主  文
甲○○違反法院依家庭暴力防治法第十四條第一項所為禁止實施
家庭暴力之民事通常保護令裁定，累犯，處有期徒刑肆月，如易
科罰金，以新臺幣壹仟元折算壹日。
    事實及理由
一、本件被告甲○○所犯非死刑、無期徒刑或最輕本刑有期徒刑
    三年以上之罪，亦非高等法院管轄第一審案件，且被告於本
    院訊問時，就被訴事實為有罪之陳述，經告知被告簡式審判
    程序之旨，並聽取檢察官、被告之意見後，本院裁定進行簡
    式審判程序，是本件之證據調查，依刑事訴訟法第二百七十
    三條之二規定，不受同法第一百五十九條第一項、第一百六
    十一條之二、第一百六十一條之三、第一百六十三條之一及
    第一百六十四條至第一百七十條規定之限制，合先敘明。
二、本件犯罪事實及證據，均引用檢察官起訴書之記載（如附件
    ）。事實部分更正如下：「竟以拳頭毆打乙○○」更正為「
    竟徒手毆打乙○○」、「致致令不堪用」更正為「致令不堪
    用」，證據部分則補充：被告於本院準備程序及審理時就被
    訴犯罪事實之自白、本院九十九年度家護字第三○五號民事
    通常保護令送達被告之送達證書影本一份。
三、核被告所為，係犯家庭暴力防治法第六十一條第一款之違反
    保護令罪、刑法第二百七十七條第一項之傷害罪及刑法第三
    百五十四條之毀損罪。其以一行為觸犯違反保護令罪、傷害
    罪及毀損罪，為想像競合犯，依刑法第五十五條之規定，應
    從重之違反保護令罪處斷。又被告有起訴書犯罪事實欄所載
    之犯罪科刑執行情形（如附件），於九十六年五月二十九日
    易科罰金執行完畢，有臺灣高等法院被告前案紀錄表在卷足
    憑，其於五年內故意再犯本件有期徒刑以上之罪，為累犯，
    應依刑法第四十七條第一項之規定加重其刑。爰審酌被告前
    曾因違反保護令案件經法院判刑確定並執行完畢，卻仍無視
    本案保護令之存在，違反保護令內容，造成告訴人之傷害，
    行為有所不當，並斟酌被告犯罪之動機、目的、手段、犯後
    坦承犯行、所生危害及違反保護令之情節等一切情狀，量處
    如主文所示之刑，並諭知易科罰金之折算標準，以資懲儆。
    公訴人另認被告之行為亦該當家庭暴力防治法第六十一條第
    二款之違反保護令罪，惟查被告當日並無騷擾、接觸、跟蹤
    告訴人之情事，亦無與告訴人通話、通信或其他非必要之聯
    絡行為，難認其行為該當家庭暴力防治法第六十一條第二款
    之違反保護令罪，公訴人容有誤會，附此敘明。
據上論斷，應依刑事訴訟法第二百八十四條之一、第二百七十三
條之一第一項、第二百九十九條第一項前段、第三百十條之二、
第四百五十四條第二項，家庭暴力防治法第六十一條第一款，刑
法第十一條前段、第二百七十七條第一項、第三百五十四條、第
五十五條、第四十七條第一項、第四十一條第一項前段，刑法施
行法第一條之一，判決如主文。
本案經檢察官謝憲杰到庭執行職務。
中    華    民    國    99    年    11    月    11    日
                  刑事第九庭    法  官  鄭富城
以上正本證明與原本無異。
如不服本判決應於收受送達後10日內向本院提出上訴書狀，並應
敘述具體理由；其未敘述上訴理由者，應於上訴期間屆滿後20日
內向本院補提理由書（均須按他造當事人之人數附繕）「切勿逕
送上級法院」。
                                書記官  顏淑華
中    華    民    國    95    年    11    月    11    日
附錄本案論罪科刑法條：
家庭暴力防治法第61條
違反法院依第 14 條第 1 項、第 16 條第 3 項所為之下列裁定
者，為本法所稱違反保護令罪，處 3 年以下有期徒刑、拘役或
科或併科新臺幣 10 萬元以下罰金：
一、禁止實施家庭暴力。
二、禁止騷擾、接觸、跟蹤、通話、通信或其他非必要之聯絡行
    為。
三、遷出住居所。
四、遠離住居所、工作場所、學校或其他特定場所。
五、完成加害人處遇計畫。
中華民國刑法第277條
（普通傷害罪）
傷害人之身體或健康者，處 3 年以下有期徒刑、拘役或 1 千元
以下罰金。
犯前項之罪因而致人於死者，處無期徒刑或 7 年以上有期徒刑
；致重傷者，處 3 年以上 10 年以下有期徒刑。
中華民國刑法第354條
（毀損器物罪）
毀棄、損壞前二條以外之他人之物或致令不堪用，足以生損害於
公眾或他人者，處 2 年以下有期徒刑、拘役或 5 百元以下罰金
。
附件：
臺灣臺北地方法院檢察署檢察官起訴書
                                     99年度偵字第19628號
    被      告  甲○○  男  56歲（民國○○年○月○日生）
                        住臺北縣新店市○○路○段76之1號
                        居臺北縣新店市○○路52號
                        國民身分證統一編號：Ｚ000000000號
上列被告因違反家庭暴力防治法等案件，業經偵查終結，認應提
起公訴，茲將犯罪事實及證據並所犯法條分敘如下：
          犯罪事實
一、甲○○係乙○○之前夫(於民國95年間離婚)，2人間具有家
    庭暴力防治法第3條第1款所定之家庭成員關係。甲○○於94
    年間曾犯傷害及家庭暴力防治法案件，分別經臺灣臺北地方
    法院(下稱臺北地院)於95年6月20日以95年度簡上字第73號
    判處有期徒刑3月及臺灣板橋地方法院於95年6月20日以95年
    度易字第632號判處有期徒刑6月；另於95年間因偽造文書罪
    ，經臺北地院於95年7月31日以95年度訴字第1007號判處有
    期徒刑3月，前述各罪經臺北地院裁定應執行有期徒刑10月
    ，於96年5月29日易科罰金執行完畢；嗣復經臺北地院於99
    年6月30日以99年度家護字第305號民事通常保護令裁定，令
    其不得對乙○○實施身體或精神上不法侵害之行為，不得直
    接或間接對乙○○為騷擾、接觸、跟蹤、通話等聯絡行為。
    詎其猶不知悔改，於99年7月9日收受上開裁定後，竟基於違
    反上開保護令及傷害、毀損之犯意，於99年7月27日上午6時
    30分許，在臺北縣新店市○○路○段國道3號安康交流道引道
    口，因不滿乙○○將其趕出家門，竟以拳頭毆打乙○○，致
    乙○○受有腦震盪、頭暈、胸壁挫傷、臉挫傷及四肢多處擦
    傷之傷害，另將乙○○所有手機摔毀，致致令不堪用，足以
    生損害於乙○○。
二、案經乙○○訴由臺北縣政府警察局新店分局報告偵辦。
          證據並所犯法條
一、上揭犯罪事實，業據被告甲○○供承不諱，核與告訴人乙○
    ○指述之情節相符，復有臺北地院99年度家護字第305號民
    事通常保護令1份、財團法人佛教慈濟醫院臺北分院診斷證
    明書1紙在卷可佐，被告犯嫌洵堪認定。
二、核被告所為，係犯家庭暴力防治法第61條第1、2款及刑法第
    277條第1項傷害、第354條毀損罪嫌。被告所犯傷害、毀損
    罪與違反家庭暴力防治法等3罪間，係一行為觸犯數罪名，
    為想像競合犯，請從一重之違反家庭暴力防治法罪處斷。又
    被告曾受有期徒刑之刑執行完畢後，5年內故意再犯本案有
    期徒刑以上之罪，為累犯，請依刑法第47條第1項規定加重
    其刑。
三、至告訴暨報告意旨另以被告於上揭時地，以言詞對告訴人乙
    ○○恫稱「如果報警，就要報警一次打一次」、「要殺害妳
    及放火燒妳的住處」，致告訴人心生畏懼，因認被告涉有恐
    嚇罪嫌云云。按犯罪事實應依證據認定之，無證據不得認定
    犯罪事實，刑事訴訟法第154條第2項定有明文。又認定不利
    於被告之事實，須依積極之證據，茍積極證據不足為不利於
    被告事實之認定時，即應為有利於被告之認定，更不必有何
    有利之證據，最高法院30年上字第816號判例可資參照。訊
    據被告甲○○堅決否認有何恐嚇犯嫌，而質之告訴人乙○○
    陳稱：被告恐嚇伊時，伊有用手機錄音，但被告將伊的手機
    摔壞，已不能播放，當時亦有路人聽到，伊不知道路人的名
    字等語，是依告訴人所述，尚乏積極證據足資證明被告涉有
    恐嚇情事，自難僅憑其片面指述，遽令被告擔負恐嚇罪責，
    揆諸前揭法條及判例意旨，應認被告犯嫌尚屬不足，惟此部
    分如成立犯罪，與前揭被告所犯家庭暴力防治法等起訴部分
    ，為一行為犯數罪名之想像競合關係，屬於裁判上一罪，爰
    不另為不起訴處分，併此敘明。
四、依刑事訴訟法第251條第1項提起公訴。
    此  致
臺灣臺北地方法院
中    華    民    國    99    年    9     月    10    日
                              檢  察  官  翁  宏  在
本件正本證明與原本無異
中    華    民    國    99    年    9     月    23    日
                              書  記  官  郭  昭  宜
附錄本案所犯法條全文：
家庭暴力防治法第61條
違反法院依第 14 條第 1 項、第 16 條第 3 項所為之下列裁定
者，為本法所稱違反保護令罪，處 3 年以下有期徒刑、拘役或
科或併科新臺幣 10 萬元以下罰金：
一、禁止實施家庭暴力。
二、禁止騷擾、接觸、跟蹤、通話、通信或其他非必要之聯絡行
    為。
三、遷出住居所。
四、遠離住居所、工作場所、學校或其他特定場所。
五、完成加害人處遇計畫。
中華民國刑法第277條（普通傷害罪）
傷害人之身體或健康者，處3年以下有期徒刑、拘役或1千元以下
罰金。
犯前項之罪因而致人於死者，處無期徒刑或 7 年以上有期徒刑
；致重傷者，處 3 年以上 10 年以下有期徒刑。
中華民國刑法第354條（毀損器物罪）
毀棄、損壞前二條以外之他人之物或致令不堪用，足以生損害於
公眾或他人者，處2年以下有期徒刑、拘役或5百元以下罰金。

司法院資訊處製作；財團法人民間司法改革基金會備份。
